臺灣新北地方法院板橋簡易庭民事簡易判決
111年度板簡字第2099號
原      告  王小芳  
被      告  游○如  
兼  
法定代理人  游○強  
            林○芬  
上列當事人間請求侵權行為損害賠償事件，本院於民國111年11
月14日言詞辯論終結，判決如下：
    主      文
被告應連帶給付原告柒萬貳仟零壹拾陸元，及自民國一百一十一
年八月二十六日起至清償日止，按週年利率百分之五計算之利息
。
原告其餘之訴駁回。
訴訟費用由被告連帶負擔百分之十六，餘由原告負擔。
本判決原告勝訴部分得假執行。
原告其餘假執行之聲請駁回。
    事實及理由
一、原告主張：
  ㈠被告游○如於民國110年6月25日9時18分許，無照騎乘車牌號
    碼000-000號普通重型機車，行經新北市三重區重新路與重
    安街口欲待轉時，因右偏行駛未注意右後方車況，致與未注
    意車前狀況之原告騎乘車牌號碼000-000號重型機車（下稱
    系爭車輛）發生碰撞，導致原告及其搭載之乘客即訴外人丁
    淑軍人車倒地受傷，原告並因此受有左側鎖骨閉鎖性骨折之
    傷害。
　㈡原告因被告游○如前開侵權行為，受有如下之損害，共計新臺
    幣（下同）457,976元：　
　　⒈醫療費用77,376元。
　　⒉看護費用30,000元。
　　⒊交通費用2,000元。
　　⒋工作損失141,000元：
　　　原告原任職上揚後勤服務有限公司，每月工資47,000元，
      受傷期間無法工作，請求3個月之工資損失，共141,000元
      。
　　⒌系爭車輛受損修理費用6,250元。
　　⒍復健14次費用共1,350元。
　　⒎精神慰撫金20萬元。
　㈢又被告游○如為未成年人，被告游○強、林○芬為其法定代理人
    ，依民法第187條之規定，被告游○強、林○芬應就被告游○如
    之上開行為負連帶賠償責任。為此，爰依民法第184條第1項
    前段、第2項、第191條之2、第187條第1項等規定，提起本
    件訴訟，並聲明：⒈被告應連帶給付原告457,976元，及自起
    訴狀繕本送達之翌日起至清償日止，按週年利率百分之5計
    算之利息。⒉願供擔保請准宣告假執行。
二、被告則以下列陳詞置辯，並聲明：原告之訴駁回。
　㈠被告游○如確有肇事因素，但兩造間責任比例應該是各半。
  ㈡醫療費用部分：爭執，金額過高。
  ㈢看護費用部分：爭執，無證據證明。
  ㈣交通費用部分：爭執，無證據證明。
  ㈤工作損失部分：原告所提之請假單沒有公司名稱，不認同這
    份請假單。
  ㈥系爭車輛受損修理費用部分：爭執，並無單據。
  ㈦復健費用部分：不爭執。
三、法院之判斷：
　㈠原告主張被告游○如於110年6月25日9時18分許，無照騎乘車
    牌號碼000-000號普通重型機車，行經新北市三重區重新路
    與重安街口欲待轉時，因右偏行駛未注意右後方車況，致與
    未注意車前狀況之原告騎乘系爭車輛發生碰撞，導致原告人
    車倒地受傷等情，業據提出本院少年法庭111年度少護字第6
    67號宣示筆錄、長宏骨科診所診斷證明書、衛生福利部臺北
    醫院診斷證明書、新北市政府車輛行車事故鑑定會新北車鑑
    字第0000000號鑑定意見書、新北市政府警察局道路交通事
    故當事人登記聯單、初步分析研判表等件為證，並經本院依
    職權調取上開少年案件卷宗查核屬實，且為被告所不爭執，
    堪信原告此部分之主張為真。
  ㈡按因故意或過失，不法侵害他人之權利者，負損害賠償責任
    ；無行為能力人或限制行為能力人，不法侵害他人權利者，
    以行為時有識別能力為限，與其法定代理人連帶負損害賠償
    責任；汽車、機車或其他非依軌道行駛之動力車輛，在使用
    中加損害於他人者，駕駛人應賠償因此所生之損害；不法侵
    害他人之身體或健康者，對於被害人因此喪失或減少勞動能
    力或增加生活上之需要時，應負損害賠償責任；不法侵害他
    人之身體、健康，被害人雖非財產上之損害，亦得請求賠償
    相當之金額，民法第184條第1項前段、第187條第1項前段、
    第191條之2本文、第193條第1項、第195條第1項前段分別定
    有明文。查被告游○如因騎乘前揭機車不慎與原告發生行車
    事故，造成原告受有前開傷害之侵權行為事實，業經認定於
    前，又被告游○如為94年次，其為上揭侵權行為時，未滿20
    歲，為限制行為能力人，其行為當時顯具有識別能力，是依
    前揭法條規定，本件原告請求被告游○強、林○芬與被告游○
    如連帶負損害賠償責任，自屬有據。從而，原告依前開規定
    ，訴請被告連帶負損害賠償責任，應屬有據。茲將原告得請
    求被告賠償之金額，分述如下：
　　⒈醫療費用部分：
　　  原告主張因被告前開過失傷害行為受有左側閉鎖性骨折等
      傷害，因而支出醫療費用77,376元乙情，業據提出前揭診
      斷證明書、衛生福利部臺北醫院醫療費用收據為證，惟依
      原告所提之衛生福利部臺北醫院自110年6月25日起至110
      年11月17日之醫療費用收據10紙（見本院卷第141至159頁
      ），其各次醫療費用為320元、15元、520元、520元、527
      元、727元、75元、604元、900元、70,184元，經核算其
      總額為74,392元，故原告請求被告給付醫療費用74,392元
      ，核屬有據，逾此部分之醫療費用請求，則無依據。
　　⒉看護費用部分：
　　  原告固主張其因本件事故需仰賴專人照料生活起居，故請
      求看護費用3萬元，並提出前揭診斷證明書為證（見本院
      卷第21頁），惟並未提出實際進行看護之相關證明，則其
      此部分請求，尚屬無據。
　　⒊交通費用部分：
　　　原告固主張其因本件事故受傷，受有交通費用之損失，然
      未能提出相關交通費支出之證明，亦未具體釋明其交通費
      計算之依據，則其此部分請求，亦屬無據。
　　⒋工作損失部分：
　　　原告主張其於本件事故發生前任職於上揚後勤服務有限公
      司，每月薪資約47,000元，自系爭事故發生，共計3個月
      無法工作，受有不能工作損失141,000元，業據提出上揚
      後勤服務有限公司薪資證明、在職證明書、請假單為憑（
      見本院卷第37至39頁、第171頁、第175至177頁），堪信
      為真，又依衛生福利部臺北醫院110年9月22日、110年10
      月20日診斷證明書記載，原告術後須休養3個月，則原告
      請求3個月不能工作之損失141,000元（計算式：47,000×3
      ＝141,000），應有理由。
　  ⒌系爭車輛受損修理費用部分：
　　　原告固主張系爭車輛因本次事故受損，受有修理費用6,25
      0元之損害，惟並未提出單據，故原告此部分請求，亦屬
      無據。
　  ⒍復健費用部分：
　　　原告主張其因本次事故復健14次，共計支出1,350元乙情
      ，業據其提出長宏骨科診所醫療費用收據在卷可稽，且為
      被告所不爭執，故原告此部分之請求，堪認有據，應予准
      許。
　  ⒎精神慰撫金部分：
　　　按不法侵害他人之人格權，被害人受有非財產上損害，請
      求加害人賠償相當金額之慰撫金時，法院對於慰撫金之量
      定，應斟酌實際加害情形、所造成之影響、被害人痛苦之
      程度、兩造之身分地位、經濟情形及其他各種狀況，以核
      定相當之數額（最高法院47年度台上字第1221號、51年度
      台上字第223號判例意旨參照）。查原告因被告前開過失
      傷害行為，受有左側鎖骨閉鎖性骨折等傷害，且於出院後
      仍須持續回診復健，又因傷無法工作等情狀，堪認原告精
      神上自受有一定程度之痛苦，故原告依民法第195條第1項
      規定，請求非財產上損害賠償，核屬有據。爰審酌兩造學
      經歷及財力狀況，業據兩造陳明在卷（見本院卷第182頁
      ），另參酌兩造稅務電子閘門所得調件明細表所示資力狀
      況，經綜合考量兩造之關係、身分地位、經濟狀況、原告
      受傷程度、被告之侵權行為態樣暨情節等一切情狀，認原
      告請求被告賠償20萬元之非財產上損害尚屬過高，應核減
      為6萬元為適當。
　　⒎從而，原告因本件事故所得請求之損害賠償數額共計276,7
      42元（計算式：74,392+141,000+1,350+60,000＝276,742
      ）。
　 ㈢再按損害之發生或擴大，被害人與有過失者，法院得減輕賠
     償金額，或免除之，民法第217條第1項定有明文。此項規
     定之目的，在謀求加害人與被害人間之公平，故在裁判上
     法院得以職權減輕或免除之（最高法院85年台上字第1756
     號判例意旨）。經查，本件事故之發生，被告固有欲待轉
     時，因右偏行駛未注意右後方車況之過失，惟原告亦有未
     注意車前狀況之過失，有本院少年法庭111年度少護字第66
     7號宣示筆錄在卷可考（見本院卷第15至17頁），復有新北
     市政府車輛行車事故鑑定會新北鑑字第0000000號鑑定意見
     書認：「乙○○無照駕駛普通重型機車，右偏行駛未注意右
     後方來車，與甲○○駕駛普通重型機車，未注意車前狀況，
     雙方同為肇事原因。」，故原告就本件事故亦與有過失甚
     明。本院審酌本件交通事故發生緣由、路權歸屬情形等一
     切情狀，認兩造同為本件事故肇事原因，應各負一半即百
     分之50之責任。基此，爰依前開規定，減輕被告之賠償金
     額為138,371元（計算式：276,742×50%＝138,371）。
　㈣又按強制汽車責任保險法第32條規定，保險人依本法規定給
    付之保險金，視為加害人或被保險人損害賠償金額之一部分
    ，加害人或被保險人受賠償請求時，得扣除之。從而保險人
    所給付受益人之保險金，可視為被保險人或加害人所負損害
    賠償金額之一部分，受害人倘已自保險金獲得滿足，自不得
    又對被保險人或加害人再事請求（最高法院90年台上字第82
    5號判決參照）。查原告因本件事故已受領強制汽車責任險
    保險理賠金66,355元，業據原告自承在卷，並有保險公司理
    賠簡訊通知附卷可稽（見本院卷第173頁），故原告上開所
    得請求賠償之金額，自應扣除已領取之強制險理賠金。從而
    ，原告得請求被告損害賠償之金額應以72,016元為限（計算
    式：138,371-66,355＝72,016）。
　㈤末按遲延之債務，以支付金錢為標的者，債權人得請求依法
    定利率計算之遲延利息。給付無確定期限者，債務人於債權
    人得請求時，經其催告而未為給付，自受催告時起，負遲延
    責任。其經債權人起訴而送達訴狀，或依督促程序送達支付
    命令，或為其他相類之行為者，與催告有同一之效力。應付
    利息之債務，其利率未經約定，亦無法律可據者，週年利率
    為百分之5，民法第233條第1項、第229條第2項及第203條分
    別定有明文。本件原告請求被告連帶給付之損害賠償，係以
    支付金錢為標的，且無確定期限，故原告請求被告連帶給付
    自起訴狀繕本送達翌日即111年8月26日起至清償日止，按週
    年利率百分之5計算之利息，併應准許。
四、綜上所述，原告依民法第184條第1項前段、第191條之2本文
    、第187條第1項規定，請求如主文第1項所示，為有理由，
    應予准許。逾此部分之請求，則屬無據，應予駁回。
五、本件原告勝訴部分係依民事訴訟法第427條第1項適用簡易訴
    訟程序所為被告敗訴之判決，依同法第436條第2項、第389
    條第1項第3款，應依職權宣告假執行。至原告敗訴部分，其
    假執行之聲請即失所依附，應予駁回。
六、本件事證已臻明確，兩造其餘之攻擊防禦方法及所提證據，
    於判決結果不生影響，爰不一一論列，併此敘明。
七、訴訟費用負擔之依據：民事訴訟法第79條、第85條第2項。
中　　華　　民　　國　　111 　年　　12　　月　　22　　日
                  臺灣新北地方法院板橋簡易庭
                        法  官  陳怡親
以上為正本係照原本作成。
如不服本判決，應於送達後20日內，向本院提出上訴狀並表明上
訴理由，如於本判決宣示後送達前提起上訴者，應於判決送達後
20日內補提上訴理由書（須附繕本）。
中　　華　　民　　國　　111 　年　　12　　月　　22　　日
                        書記官  劉芷寧